最高法院刑事判決                                八十八年度台上字第八四○號
    上  訴  人  甲○○
右上訴人因搶奪案件，不服台灣高等法院中華民國八十七年四月十日第二審判決（八
十七年度上訴字第一一三○號，起訴案號：台灣板橋地方法院檢察署八十六年度偵字
第二五二八五號），提起上訴，本院判決如左：
    主  文
上訴駁回。
    理  由
按刑事訴訟法第三百七十七條規定，上訴於第三審法院，非以判決違背法令為理由，
不得為之。是提起第三審上訴，應以原判決違背法令為理由，係屬法定要件。如果上
訴理由狀並未依據卷內訴訟資料，具體指摘原判決不適用何種法則或如何適用不當，
或所指摘原判決違法情事，顯與法律規定得為第三審上訴理由之違法情形，不相適合
時，均應認其上訴為違背法律上之程式，予以駁回。本件原判決綜合調查證據之結果
，認上訴人甲○○共同並牽連犯有刑法第三百二十五條第一項意圖為自己不法之所有
，而搶奪他人之動產罪，及同法第三百二十條第一項竊盜罪之事實，因認第一審判決
從一重之前罪處斷，處有期徒刑壹年，為無不合，予以維持，駁回上訴人在第二審之
上訴，已詳認定犯罪事實之依據及憑以認定之理由，並對上訴人否認犯罪之辯詞，
如何不足採信，均已依據卷內資料予以指駁及說明，從形式上觀察，原判決並無違背
法令情形。按事實之認定，證據之取捨及證據證明力之判斷，乃事實審法院之職權，
苟無違反經驗法則及論理法則，自難指為違法。原判決論處上訴人上開罪刑，已詳述
其憑據及取捨證據之心證理由，核與證據法則尚無違背。上訴意旨仍執其在原審之辯
詞，否認與共犯黃進發共同竊取機車，係就原判決已詳為論斷與說明之事項，再為事
實上之爭執，殊非適法之第三審上訴理由。又原判決就上訴人確有與黃進發共同竊取
機車之事實，已於理由一說明其調查審認之結果，雖對黃進發所為有利上訴人部分之
供述，何以不足採取，未說明其取捨之心證理由，但顯不足生影響於判決主旨，仍難
指為理由不備。再上訴人於偵審中一再否認參與本件竊盜及搶奪犯行，經原審查明其
所辯與事實不符，則原判決理由二說明其未有悔意，難謂與卷內資料有何不符。此外
，上訴人徒憑己意，對原審職權之適法行使及原判決已詳為論斷之事項，再事爭辯，
顯與法定上訴第三審之形式要件不符，其上訴違背法律上之程式，應予駁回。本件係
從程序上駁回上訴，上訴人請求從輕量刑並為緩刑之宣告，無從審酌。
據上論結，應依刑事訴訟法第三百九十五條前段，判決如主文。
中      華      民      國    八十八    年      二      月    二十五    日
                              最高法院刑事第八庭
                                  審判長法官  謝  家  鶴
                                        法官  洪  文  章
                                        法官  花  滿  堂
                                        法官  陳  世  淙
                                        法官  洪  佳  濱
      右正本證明與原本無異
                                              書  記  官
中      華      民      國    八十八    年      三      月       四     日
